【裁判字號】    95,訴,1411
【裁判日期】    950912
【裁判案由】    毒品危害防制條例
【裁判全文】
臺灣彰化地方法院刑事判決              95年度訴字第1411號
公  訴  人  臺灣彰化地方法院檢察署檢察官
被      告  甲○○
                      號
                    （另案於臺灣嘉義監獄執行中）
上列被告因違反毒品危害防制條例案件，經檢察官提起公訴（九
十五度毒偵字第二八一一號），被告於本院準備程序中就被訴事
實為有罪之陳述，經本院裁定依簡式審判程序審理，判決如下：
    主  文
甲○○施用第一級毒品，處有期徒刑玖月，扣案之注射針筒貳支
及塑膠挑棒壹支均沒收；又持有第二級毒品，處有期徒刑貳月，
扣案之第二級毒品甲基安非他命貳包（毛重零點伍公克）沒收銷
燬之；應執行有期徒刑拾月，扣案之第二級毒品甲基安非他命貳
包（毛重零點伍公克）沒收銷燬之、注射針筒貳支及塑膠挑棒壹
支均沒收。
    事  實
一、甲○○前於民國九十四年間，因施用毒品案件，經本院裁定
    觀察勒戒後，認無繼續施用毒品之傾向，於九十四年十二月
    十四日執行完畢釋放後，由臺灣彰化地方法院檢察署檢察官
    以九十四年度毒偵字第五七四五號為不起訴處分。惟甲○○
    仍不思戒除毒癮，復因施用第一級毒品，經本院於九十五年
    六月二十二日，以九十五年度訴字第九二二號判處有期徒刑
    七月，並於同年七月十四日確定在案（現入監執行中）。詎
    甲○○仍不思悔改，於前揭觀察勒戒處分執行完畢釋放後五
    年內，基於施用第一級毒品海洛因之犯意，於九十五年七月
    七日晚間八時三十分許（起訴書誤載為九十五年七月六日，
    此經檢察官當庭更正），在其位於彰化縣員林鎮○○里○○
    路一巷二十弄三十九號住處，以將海洛因摻水後再以針筒注
    射之方式，施用第一級毒品海洛因一次。又甲○○明知甲基
    安非他命係經公告查禁之第二級毒品，不得非法持有，竟另
    基於持有第二級毒品甲基安非他命之犯意，於九十五年七月
    七日某時，在彰化縣員林鎮某處，購入甲基安非他命二包（
    毛重零點五公克）後，即非法持有之。嗣於同年月十日上午
    九時四十五分許，為警持本院核發之搜索票在其上址住處查
    獲，並扣得其所持有之第二級毒品甲基安非他命二包（毛重
    零點五公克）、供施用海洛因之注射針筒二支及塑膠挑棒一
    支，另扣得其於前案（即本院九十五年度訴字第九二二號）
    施用海洛因後所剩餘之空塑膠袋四個。
二、案經彰化縣警察局員林分局報請臺灣彰化地方法院檢察署檢
    察官偵查起訴。
    理  由
一、上開事實，業據被告甲○○於本院審理時坦承不諱，且被告
    於九十五年七月十日為警採集之尿液，經送詮昕科技股份有
    限公司檢驗結果，確呈嗎啡陽性反應，此有彰化縣警察局員
    林分局委託檢驗尿液代號與真實姓名對照單及詮昕科技股份
    有限公司出具之濫用藥物尿液檢驗報告各一紙附卷可稽，並
    有被告所有之第二級毒品甲基安非他命二包（毛重零點五公
    克）、供施用海洛因之注射針筒二支暨塑膠挑棒一支等扣案
    可佐，而上開毒品，經檢驗後確屬第二級毒品無誤，亦有毒
    品初步檢驗報告單一紙在卷可憑，被告自白核與事實相符。
    又被告前於九十四年間，因施用毒品案件，經本院裁定觀察
    勒戒後，認無繼續施用毒品之傾向，於九十四年十二月十四
    日執行完畢釋放後，由臺灣彰化地方法院檢察署檢察官以九
    十四年度毒偵字第五七四五號為不起訴處分，有臺灣彰化地
    方法院檢察署刑案資料查註紀錄表及臺灣高等法院被告前案
    紀錄表等附卷可據，被告於上述觀察勒戒處分執行完畢釋放
    後五年內再施用第一級毒品，其事證明確，自應依法論科。
二、核被告甲○○所為，係犯毒品危害防制條例第十條第一項之
    施用第一級毒品罪及同條例第十一條第二項之持有第二級毒
    品罪。被告於施用前持有第一級毒品海洛因之低度行為，應
    為施用之高度行為所吸收，不另論罪。被告所犯上開二罪，
    犯意各別，行為互殊，應予分論併罰。爰審酌被告之品行、
    犯罪之動機、目的，施用毒品係自戕身心，且曾因施用毒品
    而送觀察勒戒處分，復又因施用毒品甫經判決，猶不知悔改
    ，未能戒除毒癮，竟又再度施用毒品，顯乏禁絕毒害之決心
    ，暨其持有第二級毒品之期間、數量，犯後尚知坦承犯行等
    一切情狀，各量處如主文所示之刑，並定其應執行刑，以示
    懲儆。扣案之第二級毒品甲基安非他命二包（毛重零點五公
    克），為屬毒品，應依毒品危害防制條例第十八條第一項前
    段沒收銷燬之；另扣案之注射針筒二支及塑膠挑棒一支，均
    屬被告所有，並係供其施用海洛因之用，此經被告供明在卷
    ，均依刑法第三十八條第一項第二款宣告沒收；至同時查扣
    之塑膠空袋四個，被告辯稱乃前案（即本院九十五年度訴字
    第九二二號）施用海洛因後所剩餘之空塑膠袋，而遍查全卷
    ，復查無相關證據足以證明與本件施用犯行有關，爰不併於
    本案宣告沒收，附此敘明。
據上論斷，應依刑事訴訟法第二百七十三條之一第一項、第二百
九十九條第一項前段，毒品危害防制條例第十條第一項、第十一
條第二項、第十八條第一項前段，刑法第十一條前段、刑法第五
十一條第五款、第三十八條第一項第二款，判決如主文。
本案經檢察官洪英丰到庭執行職務。
中    華    民    國    95    年    9     月    12    日
                                刑事第二庭
                                    法  官  王義閔
以上正本證明與原本無異。
如不服本判決，應於判決送達後10日內，向本院提出上訴狀（須
附繕本）。
中    華    民    國    95    年    9     月    15    日
                                    書記官  詹國立
毒品危害防制條例第10條
施用第一級毒品者，處 6 月以上 5 年以下有期徒刑。
施用第二級毒品者，處 3 年以下有期徒刑。


司法院資訊處製作；財團法人民間司法改革基金會備份。
